【裁判字號】    98,訴,1576
【裁判日期】    980526
【裁判案由】    搶奪
【裁判全文】
臺灣板橋地方法院刑事判決              98年度訴字第1576號
公  訴  人  臺灣板橋地方法院檢察署檢察官
被      告  丙○○
            甲○○
上列被告因搶奪案件，經檢察官提起公訴（98年度偵字第382 號
），由本院合議庭裁定改依簡式審判程序審理，並判決如下：
    主  文
丙○○、甲○○共同意圖為自己不法之所有，而搶奪他人之動產
，均累犯，各處有期徒刑柒月。
    事  實
一、丙○○前曾於民國94年間因違反毒品危害防制條例案件，經
    臺灣板橋地方法院（下簡稱本院）以94年度訴字第1280號各
    判處有期徒刑8 月、7 月，應執行有期徒刑1 年2 月確定，
    甫於96年4 月8 日縮刑期滿執行完畢。甲○○前曾於95年間
    因竊盜及違反毒品危害防制條例案件，先後經本院以95年度
    訴字第953 號、95年度簡字第3137號各判處有期徒刑6 月確
    定，嗣再由本院97年度聲減字第214 號各減刑為有期徒刑3
    月，合併定應執行有期徒刑5 月又16日確定，甫於96年5 月
    11日易科罰金執行完畢。詎其2 人猶不知悔改，竟又基於意
    圖為自己不法所有之共同犯意聯絡，於97年12月3 日12時38
    分許，由丙○○騎乘其所有車號835-DDF 號重型機車，其後
    搭載甲○○行駛至臺北縣板橋市○○路151 巷24號前，趁路
    人乙○隻身行走於該處而疏未防備之際，乃由甲○○以徒手
    搶奪乙○所有皮包1 個（內含現金新臺幣3050元、鑰匙1串
    等物），得手後隨即騎車迅速逃逸，嗣因警方據報後調閱現
    場監視錄影帶畫面，並扣得丙○○作案時所穿著之土黃色上
    衣、咖啡色長褲、銀色半罩式安全帽、咖啡色拖鞋，以及甲
    ○○作案時所穿著之紅黑色外套、深色長褲、銀色全罩式安
    全帽、藍色拖鞋等物，始循線查悉上情。
二、案經臺北縣政府警察局海山分局報告臺灣板橋地方法院檢察
    署檢察官偵查起訴。
    理  由
一、上開犯罪事實，業經被告丙○○、甲○○迭於警詢時、偵查
    中及本院審理時均坦承不諱，核與被害人乙○於警詢時所指
    訴財物遭搶奪之情節大致相符，並有卷附監視錄影翻拍照片
    4 張、現場模擬及查扣證物照片共計10張可資佐證，足供擔
    保其2 人所為之自白與事實相符，是以本件事實明確，被告
    2 人之犯行堪以認定，應依法論科。
二、核被告丙○○、甲○○所為，均係犯刑法第325 條第1 項之
    搶奪既遂罪。其2 人就上開犯行，有犯意聯絡及行為分擔，
    應論以共同正犯。另查被告丙○○前曾於民國94年間因違反
    毒品危害防制條例案件，經本院以94年度訴字第1280號各判
    處有期徒刑8 月、7 月，應執行有期徒刑1 年2 月確定，甫
    於96年4 月8 日縮刑期滿執行完畢；被告甲○○前曾於95年
    間因竊盜及違反毒品危害防制條例案件，先後經本院以95年
    度訴字第953 號、95年度簡字第3137號各判處有期徒刑6 月
    確定，嗣再由本院97年度聲減字第214 號各減刑為有期徒刑
    3 月，合併定應執行有期徒刑5 月又16日確定，甫於96年5
    月11日易科罰金執行完畢等節，有臺灣高等法院被告前案紀
    錄表各1 份在卷足憑，其2 人於5 年以內再故意犯本件有期
    徒刑以上之罪，均為累犯，應各依刑法第47條第1 項規定加
    重其刑。爰審酌被告丙○○、甲○○先前各有多次毒品、竊
    盜等之前科紀錄，素行不佳，且於本案僅係因缺錢花用，即
    共同騎乘機車公然於中午時分搶奪路人之財物，不僅足見其
    絲毫未有尊重他人財產權益之觀念，亦嚴重戕害公共秩序及
    社會安寧，復參酌被告2 人犯罪之動機、目的、手段、對被
    害人所造成損害之程度以及其2 人於事發後自始坦承犯行，
    犯後態度尚稱良好等一切情狀，各量處如主文所示之刑，以
    示懲儆。至扣案之被告丙○○所有土黃色上衣、咖啡色長褲
    、銀色半罩式安全帽、咖啡色拖鞋，以及被告甲○○所有之
    紅黑色外套、深色長褲、銀色全罩式安全帽、藍色拖鞋等物
    ，雖係被告2 人所有犯案時穿著之衣物、鞋子，惟應屬於個
    人日常生活之穿著用品，難認係供犯罪所用之物，爰不予宣
    告沒收，併此敘明。
三、末按「除被告所犯為死刑、無期徒刑、最輕本刑為3 年以上
    有期徒刑之罪或高等法院管轄第1 審案件者外，於前條第1
    項程序進行中，被告先就被訴事實為有罪之陳述時，審判長
    得告知被告簡式審判程序之旨，並聽取當事人、代理人、辯
    護人及輔佐人之意見後，裁定進行簡式審判程序。」刑事訴
    訟法第273 條之1 第1 項定有明文。查本件被告丙○○、甲
    ○○所犯上開刑法第325 條第1 項之 罪，其法定刑並非最
    輕本刑為3 年以上有期徒刑之罪，且被告2 人於本院98年5
    月12日準備程序進行中，復就被訴之事實為有罪之陳述，經
    告知被告簡式審判程序之旨，被告2 人及公訴人對於本件改
    依簡式審判程序審理亦均表示同意，是本院即依前揭刑事訴
    訟法規定，裁定本件進行簡式審判程序，附此敘明。
據上論斷，應依刑事訴訟法第273條之1第1項、第299條第 1項前
段，刑法第28條、第325 條第1 項、第47條第1 項，判決如主文
。
本案經檢察官黃明絹到庭執行職務。
中    華    民    國    98    年    5     月    26    日
                        刑事第十九庭
                              法  官    楊  仲  農
上列正本證明與原本無異。
如對本判決不服，應於送達後10日內，向本院提出上訴狀（應抄
附繕本）告訴人或被害人如對於本判決不服者，應具備理由請求
檢察官上訴，其上訴期間之計算係以檢察官收受判決正本之日期
為準。
                              書記官    陳  香  君
中    華    民    國    98    年    5     月    27    日
附錄本判決論罪之法律條文：
中華民國刑法第325條：
意圖為自己或第三人不法之所有，而搶奪他人之動產者，處六月
以上五年以下有期徒刑。
因而致人於死者，處無期徒刑或七年以上有期徒刑，致重傷者，
處三年以上十年以下有期徒刑。
第一項之未遂犯罰之。


司法院資訊處製作；財團法人民間司法改革基金會備份。
